臺灣高雄地方法院刑事判決　　　　　　100年度簡上字第457號
上　訴　人　臺灣高雄地方法院檢察署檢察官
被　　　告　柯信宇
上列上訴人因被告傷害案件，不服本院高雄簡易庭中華民國100
年7 月7 日100 年度簡字第1453號所為第一審判決（聲請簡易判
決處刑書案號：臺灣高雄地方法院檢察署99年度少連偵字第224
號），提起上訴，本院管轄之第二審合議庭判決如下：
    主  文
原判決撤銷。
柯信宇共同犯傷害罪，處有期徒刑參月，如易科罰金，以新臺幣
壹仟元折算壹日。
    事  實
一、柯信宇與陳觀、吳柏融、高培銘（上開3 人，均經原審判處
    罪刑，嗣因檢察官撤回上訴而確定）、陳○融（81年6 月間
    生，另案由臺灣高雄少年法院審理）、林○普（83年4 月間
    生，另案由臺灣高雄少年法院審理）等人均係朋友關係。因
    陳○鈞（83年10月生）疑似另行結交女友，牽扯感情糾紛，
    柯信宇遂聽從陳觀之召集及指示，與陳觀、吳柏融、高培銘
    、陳○融、林○普等人共同基於傷害人身體之犯意聯絡，於
    99 年3月8 日17時許，在高雄市○○區○○路與大中二路口
    之福山國中側門會合，趁陳○鈞與他人聊天之際，手持安全
    帽與陳觀、吳柏融、高培銘、陳○融、林○普等人一起毆打
    陳○鈞，因而致陳○鈞受有頭、頸部、右肩部及雙手挫傷；
    頸椎第3 、4 、5 節不全脫位、前額血腫、左眼眼球挫傷等
    傷害（聲請簡易判決處刑書誤載另有左肱骨骨折之傷害）。
二、案經陳○鈞訴由高雄市政府警察局左營分局報告臺灣高雄地
    方法院檢察署檢察官偵查聲請簡易判決處刑。
    理  由
一、按被告於第二審經合法傳喚，無正當之理由不到庭者，得不
    待其陳述，逕行判決，刑事訴訟法第371 條定有明文。次按
    對於簡易判決處刑不服而上訴者，得準用上開規定，此觀諸
    刑事訴訟法第455 條之1 第3 項之規定自明。本件被告柯信
    宇經本院合法傳喚後，無正當理由未到庭，此有被告個人戶
    籍資料、本院送達回證、刑事報到單等在卷可徵（參本院簡
    上卷第73至79頁），本院爰不待其陳述，而為一造辯論判決
    ，合先敘明。
二、再按92年2 月6 日修正公布，同年9 月1 日施行之刑事訴訟
    法，已酌採英美法系之傳聞法則，於第159 條第1 項明定被
    告以外之人，於審判外之言詞或書面陳述，除法律有規定者
    外，不得作為證據，用以保障被告之反對詰問權。至於被告
    對其本人審判外所為不利於己之陳述，並無保障其反對詰問
    之問題，故被告於審判外所為不利於己之陳述，並無傳聞法
    則之適用，仍得為證據（最高法院97年度台上字第1836號判
    決意旨參照）。又依醫師法第12條第1 項規定，醫師執行醫
    療業務時應製作病歷，該項病歷資料係屬醫師於醫療業務過
    程中依法所必須製作之紀錄文書，每一醫療行為雖屬可分，
    但因其接續看診行為而構成整體性之醫療業務行為，其中縱
    有因訴訟目的而尋求醫師之治療，惟對醫師而言，仍屬其醫
    療業務行為之一部分，仍應依法製作病歷。從而關於病人之
    病歷及依據該病歷資料而製成之診斷證明書與通常醫療行為
    所製作之病歷無殊，均屬刑事訴訟法第159 條之4 第2 款所
    稱之紀錄文書，依上述規定自應具有證據能力（最高法院10
    0 年度台上字第4461號、100 年度台上字第4531號判決參照
    ) 。查被告柯信宇經合法傳喚，無正當之理由不到庭，惟其
    於警詢及偵查中對前揭事實已坦白承認（詳警卷第11頁第9
    至15行、99年度少連偵字第224 號卷第33頁第21行），並有
    高雄長庚紀念醫院分別於99年3 月9 日、3 月12日、5 月27
    日就告訴人陳○鈞傷勢所開立之診斷證明書在卷相佐（詳警
    卷第62至64頁）。足徵被告之自白與事實相符，是本件事證
    明確，被告上開犯行，堪以認定，應依法論科。
三、核被告柯信宇所為，係犯刑法第277 條第1 項之傷害罪。被
    告與陳觀、吳柏融、高培銘、陳○融、林○普等人就上開犯
    行，有犯意之聯絡及行為之分擔，為共同正犯。又被告於行
    為時未滿20歲，並未成年，是其雖與少年陳○融、林○普共
    同故意對少年陳○鈞犯傷害罪，尚毋庸依兒童及少年福利法
    第70條第1項前段之規定加重其刑，附此敘明。
四、原審以被告罪證明確，予以論罪科刑，固非無見。然查：
（一）被告與同案被告陳觀等人共同圍毆被害人陳○鈞，被害人
      陳○鈞係受有頭、頸部、右肩部及雙手挫傷、頸椎第3、4
      、5 節不全脫位、前額血腫、左眼眼球挫傷等傷害，有上
      開診斷證明書在卷可按，惟原審竟漏論被害人陳○鈞所受
      「前額血腫」及「左眼眼球挫傷」之傷害，並將少年陳○
      融於被毆時所受之「左肱骨（骨幹）骨折」傷害（參警卷
      第65頁診斷證明書），誤認為係被害人陳○鈞所受之傷害
      ，故認定事實自屬不當。
（二）另觀諸被害人陳○鈞所受上揭傷勢非輕，且被告自承並非
      徒手，而係持安全帽毆擊被害人陳○鈞之身體部位（詳99
      年度少連偵字第224 號卷第33頁第21行），益足見其犯意
      甚堅，下手猛烈，且被告於犯後迄未對被害人陳○鈞致歉
      ，亦未對被害人賠償分文，惟原審竟以被告欲與告訴人和
      解，因和解金額仍有差距而未達成和解，即認定被告尚有
      悛悔之意，而無再犯之虞，實非合宜。
五、法官在有罪判決時如何量處罪刑，係實體法賦予審理法官就
    個案裁量之刑罰權事項，準此，法官行使此項裁量權，自得
    依據個案情節，參酌刑法第57條各款例示之犯罪情狀，於法
    定刑度內量處被告罪刑；除有逾越該罪法定刑或法定要件，
    或未能符合法規範體系及目的，或未遵守一般經驗及論理法
    則，或顯然逾越裁量，或濫用裁量等違法情事以外，自不得
    任意指摘其量刑違法（最高法院80年台非字第473   號、75
    年台上字第7033號、72年台上字第6696號、72年台上字第
    3647號判例意旨參照）。查原審既已審酌被告血氣方剛，思
    慮淺薄，僅因細故未思理性解決，即與同案被告共同毆打告
    訴人陳○鈞，致告訴人受有上述傷害，又被告無前科，犯後
    坦承犯行，態度尚佳，另衡酌係同案被告陳觀為召集與首先
    下手者，暨其之智識程度與生活狀況等一切情狀，量處被告
    有期徒刑3 月，並諭知以新臺幣1,000 元折算1 日之易科罰
    金之折算標準，尚無違法或顯然出入，亦無何科罰與罪責不
    相當之瑕疵可指。是檢察官循被害人之請求提起上訴，指摘
    原審法院量刑過輕部分，即非可採；至關於緩刑諭知不當部
    分，則有理由。另原判決亦有如上可議之處，當有未合，仍
    應由本院就原判決予以撤銷改判。爰審酌被告僅因細故，不
    思理性解決，即與他人共同毆打告訴人陳○鈞，致告訴人受
    有如事實欄所示之傷害，行為實屬不當，並參以其無前科，
    犯後坦承犯行，態度尚佳，本件係聽從同案被告陳觀之召集
    及指示而為上開犯行，犯罪地位有主從之別，且迄未與告訴
    人達成和解等一切情狀，量處如主文所示之刑，並參酌前開
    犯罪情狀，諭知如主文所示易科罰金之標準，以示懲儆。另
    本院衡酌被告與告訴人陳○鈞間因賠償金額未有共識，致迄
    未達成和解或為任何賠償，認尚不宜逕予宣告緩刑，附此敘
    明。
六、被告經合法傳喚，無正當理由不到庭，爰不待其陳述，逕行
    判決。
七、據上論斷，依刑事訴訟法第455 條之1 第3 項、第371 條、
    第369 條第1 項前段、第364 條、第299 條第1 項前段，刑
    法第28條、第277 條第1 項、第41條第1 項前段，刑法施行
    法第1 條之1 第1 項、第2 項前段，判決如主文。
本案經檢察官賴寶合到庭執行職務。
中    華    民    國   100    年    11    月    11    日
                    刑事第四庭  審判長法  官  方百正
                                      法  官  郭任昇
                                      法  官  葉文博
以上正本證明與原本無異。
不得上訴。
中    華    民    國   100    年    11    月    14    日
                                      書記官  林禹丞
附錄本案論罪科刑法條全文
中華民國刑法第277 條第1 項
傷害人之身體或健康者，處3 年以下有期徒刑、拘役或1 千元以
下罰金。